最高法院刑事判決　　　　　　九十四年度台上字第五四二四號
　　上　訴　人　台灣高等法院台中分院檢察署檢察官
　　被　　　告　甲○○
　　　　　　　　　　　　103.
上列上訴人因被告違反毒品危害防制條例案件，不服台灣高等法
院台中分院中華民國九十一年十二月四日第二審更審判決（九十
一年度重上更(一)字第一九九號，起訴案號：台灣苗栗地方法院檢
察署八十七年度偵字第一九二九號），提起上訴，本院判決如下
：
    主  文
上訴駁回。
    理  由
按刑事訴訟法第三百七十七條規定，上訴於第三審法院，非以判
決違背法令為理由，不得為之。是提起第三審上訴，應以原判決
違背法令為理由，係屬法定要件。如果上訴理由狀並未依據卷內
訴訟資料，具體指摘原判決不適用何種法則或如何適用不當，或
所指摘原判決違法情事，顯與法律規定得為第三審上訴理由之違
法情形，不相適合時，均應認其上訴為違背法律上之程式，予以
駁回。本件檢察官上訴意旨略以：（一）、本件檢察官起訴係指
被告明知安非他命為麻醉藥品，不得非法販賣，竟基於「販賣」
之犯意，於民國八十七年四月二十八日下午十時許，在苗栗縣通
霄鎮通灣里十七鄰通灣一六七號范定銘住處，以一萬元之代價販
賣安非他命一包予范定銘。然原審於審判期日竟僅就被告基於無
償「轉讓」禁藥安非他命一包部分，加以調查審理，對於起訴之
被告「販賣」安非他命恝置不論，有已受請求之事項未予判決之
違法。（二）、原判決以證人范定銘於警詢及偵查中之供述，尚
不足以認定被告甲○○有本件販賣安非他命之犯行，但對於范定
銘於第一審八十七年十一月十七日審理時證稱：「我的意思調新
台幣（下同）一萬元的貨，不是買的」、「是呂某拿來給我的」
等語，為何不足採信，原判決未說明其理由，有理由不備之違誤
。（三）、證人彭運龍證稱將申請之0000000000號大
哥大之ＳＩＭ卡出借予綽號之「糊塗」男子未還，顯違常情，該
「糊塗」者究屬何人？原審未詳加調查，有證據調查未盡之違背
法令云云。
惟查：原判決以公訴意旨略謂被告有其理由欄一、所載之犯行，
涉犯修正前麻醉藥品管理條例第十三條之一第二項第一款之販賣
麻醉藥品罪嫌。惟經審理結果，范定銘就安非他命是否為被告所
販賣於警詢、偵查及第一審審理供述前後不一，又范定銘警詢所
供係利用被告0000000000號大哥大聯絡為交易，但該
門號係彭運龍以蔡淑玲名義申請使用，並未交付被告，係將ＳＩ
Ｍ卡出借予綽「糊塗」者未還，扣案之安非他命係在范定銘住處
查獲，又經搜索被告住處未查獲相關事證，范定銘不利被告之供
述已有瑕疵，復查無其他證據足以證明其不利之供述與事實相符
，因而撤銷第一審科刑之判決，改判諭知被告無罪，已詳細說明
其就證據證明力取捨之理由。上訴意旨，對原判決所為論斷，並
未依據卷內資料，具體指摘有何違背法令情形。又原判決於理由
內已敘明如何不足以認被告有公訴意旨所指之販賣安非他命一包
予范定銘之犯行，乃為被告無罪之判決，並無已受請求之事項未
予判決之違法情事。而范定銘於警詢所為安非他命係被告所販賣
之供述，及其於偵查中、第一審中前後之供述，原審已於審判期
日依法提示告以要旨令被告辯論而為調查，上訴意旨(一)指原審對
於販賣犯行未為調查，尚屬誤會。又范定銘於第一審審理中先稱
被告沒有賣安非他命給伊，係被告不需要安非他命拿來給伊，嗣
改稱沒有向被告拿安非他命，係「糊塗」者拿來，其前後供述如
何不一而有瑕疵，原判決已於理由內詳為說明，並無上訴意旨(二)
所指之判決理由不備之違法可言。另范定銘稱安非他命係「糊塗
」者所拿給，彭運龍證稱係將上開手機門號之ＳＩＭ卡借予「糊
塗」者，而卷內並無該「糊塗」者之任何資料，自屬無從傳喚調
查，上訴意旨(三)亦未具體指摘原審應為如何之調查，徒指「糊塗
」者究屬何人原審未為調查，難認係適法之第三審上訴理由。綜
上所述，本件上訴意旨所指，均與法律規定得為第三審上訴理由
之情形不相適合，其上訴違背法律上之程式，應予駁回。
據上論結，應依刑事訴訟法第三百九十五條前段，判決如主文。
中　　華　　民　　國　九十四　年　　九　　月　二十九　日
                      最高法院刑事第十二庭
                          審判長法官  謝　俊　雄
                                法官  陳　世　雄
                                法官  蘇　振　堂
                                法官  吳　信　銘
                                法官  徐　文　亮
      本件正本證明與原本無異
                                      書  記  官
中　　華　　民　　國　九十四　年　　十　　月　　五　　日
                                                      Ｊ
